臺灣桃園地方法院交通事件裁定　　　 96年度交聲更字第145號
原處分機關　交通部公路總局新竹區監理所桃園監理站
異　議　人
即受處分人　乙○○
上列受處分人因違反道路交通管理處罰條例案件，對於交通部公
路總局新竹區監理所桃園監理站民國96年9 月7 日桃監裁罰字第
裁52—DB0000000 號裁決書所為之處分聲明異議，經本院於96年
9 月28日以96年度交聲字第625 號裁定異議駁回，嗣經異議人提
起抗告，經臺灣高等法院於96年10月31日以96年度交抗字第818
號撤銷原裁定並發回本院，本院更為裁定如下：
    主  文
原處分撤銷。
乙○○不罰。
    理  由
一、按汽車在橋樑、隧道、圓環、障礙物對面、鐵路平交道、人
    行道、行人穿越道、快車道等處，不得臨時停車，道路交通
    安全規則第111 條第1 項第1 款定有明文。又汽車駕駛人停
    車時，在禁止臨時停車處所停車者，處600 元以上1,200 元
    以下罰鍰，道路交通管理處罰條例第56條第1 項第1 款亦定
    有明文。又汽車在人行道不得臨時停車，而人行道係指為專
    供行人通行之騎樓、走廊，及劃設供行人行走之地面道路，
    與人行天橋及人行地下道，道路交通安全規則第111 條第1
    項第1 款、道路交通管理處罰條例第3 條第3 款分別定有明
    文。
二、原處分意旨略以：異議人即受處分人乙○○於民國96年8 月
    29日上午11時許，將車牌號碼為RF7-892 號之輕型機車停放
    在桃園縣桃園市縣○路102 號禁止臨時停車之人行道上，經
    桃園縣政府警察局交通隊警員逕行舉發並填掣桃警局交字第
    DB0000000 號舉發違反道路交通管理事件通知單對受處分人
    舉發「在禁止臨時停車之處所停車」之違規，移送原處分機
    關處理，並送達前開通知單予異議人即受處分人。嗣經原處
    分機關交通部公路總局新竹區監理所桃園監理站於96年9 月
    7 日依道路交通管理處罰條例第56條第1 項第1 款及道路交
    通管理事件統一裁罰基準及處理細則第43條、第44條、第67
    條規定，裁處異議人即受處分人新臺幣（下同）600 元。
三、異議意旨略以：異議人停放機車之處所，原係畫有白色停車
    格之停車位，惟因人行道紅磚長年使用致破損而有修補之必
    要，並經權責機關於事後進行部分修補，並因而僅留下不明
    顯、有限之停車格線，然如細加辨識，仍可看到部分白色停
    車格線，且該進行修補之紅磚區塊，事後亦經權責機關重新
    劃上停車格線，顯見其停車之處所，本係供停放機車之區塊
    ，並非「禁止臨時停車之處所」，為此請求將原處分撤銷等
    語。
四、經查：
（一）本件異議人指稱：伊當時停放機車之位置，本係劃有停車
      格之停車位，僅因該處紅磚長年使用而破損，經修補後原
      有之白色停車格線不明顯等語，並提出當時停放時之照片
      及目前已經劃有停車格白線之照片為證（臺灣高等法院96
      年度交抗字第818 號卷宗第7 至8 頁），觀以其所提供之
      照片，本件違規地點於舉發之時，確實留下部分白色停車
      格線，且人行道之磁磚顏色不同明顯可區別新、舊，足認
      本件違規地點原應劃有停車格線供停放機車之用，是異議
      人所指，顯屬可信。況證人即桃園縣政府警察局交通分隊
      甲○○於本院調查時證述：異議人違規地點事後又有畫白
      線停車格等情明確，再稽證人甲○○庭呈本件違規地點之
      相關照片6 張（見本院96年度交聲更字第145 號卷第12至
      17頁），亦顯示本件違規地點之人行道紅磚有明顯可辨之
      新、舊色差，且該處亦經權責機關於舉發後之某時劃上停
      車格線，綜上可知異議人即受處分人所稱本件違規地點原
      係劃有停車格線以供停放機車，然經修補致原有停車格線
      遭塗抹而不明顯，且事後復經權責機關劃上停車格線之詞
      屬實。
（二）按劃設停車格之行政行為乃係屬行政程序法第92條第2 項
      後段之對於公物使用予以創設之「一般處分」（同高雄高
      等行政法院94年度第815 號判決之旨），而仍適用關於行
      政處分之規定，同條項前段定有明文；復依同法第110 條
      第3 項、第4 項之規定，行政處分或一般處分除因無效而
      自始不生效力外，非經撤銷、廢止或其他事由而失效，其
      效力即仍繼續存在。則本件違規地點自始至終均未見權責
      機關有將原劃設停車格之一般處分予以撤銷、廢止之意，
      亦無撤銷、廢止之外觀行為，則本件舉發實因違規地點經
      修補，而權責機關不及重新劃設停車格線產生違規地點具
      備「禁止臨時停車」之外觀所致，惟本件違規地點本劃有
      車格線供停放機車，且事後亦經重新劃設停車格線而顯示
      該劃設停車格線之一般處分之效力未曾遭否定，且異議人
      即受處分人於遭舉發之時，更因違規地點尚可見留有部份
      停車格線，致對於違規地點仍可停放機車產生信賴，即實
      不宜僅因權責機關不及完成該處停車格線之規劃所產生違
      規外觀，即置權責機關對該一般行政處分之主觀狀態及人
      民之信賴於不顧，而任令人民負擔此不利益。是原處分機
      關未能斟酌上情，遽以依據道路交通管理處罰條例第56條
      第1 項第1 款之規定，裁處異議人罰鍰600 元之處分，尚
      有未洽，故本件異議為有理由，自應由本院將原處分撤銷
      ，並自為裁定諭知異議人不罰。
五、據上論斷，應依道路交通管理處罰條例第87條第2 項、道路
    交通案件處理辦法第20條，裁定如主文。
中　　華　　民　　國　　96　　年　　12　　月　　18　　日
                    交通法庭法  官  連雅婷
以上正本證明與原本無異。
如不服本裁定，應於裁定送達後5 日內向本院提出抗告狀。
　　　　　　　　　　　　　　書記官　張尹嫚
中　　華　　民　　國　　96　　年　　12　　月　　24　　日
